【裁判字號】    89,易,568
【裁判日期】    891219
【裁判案由】    竊盜
【裁判全文】
臺灣花蓮地方法院刑事判決                          八十九年度易字第五六八號
    公  訴  人  臺灣花蓮地方法院檢察署檢察官
    被      告  丙○○
右列被告因竊盜案件，經檢察官提起公訴（八十九年度偵字第二一一一號），本院判
決如左：
    主  文
丙○○竊盜，處有期徒刑貳月，緩刑貳年。
    事  實
一、丙○○為花蓮縣壽豐鄉國立東華大學中國語文學系學生，意圖為自己不法之所有
    ，於民國八十九年三月九日二十時許，在東華大學行政大樓註冊組辦公室內，竊
    取該校所有之電腦硬碟一只。嗣於同年月三十日十六時許，在花蓮縣壽豐鄉平和
    村吳全一二九之一號四樓之一其租處，為警搜索扣得上開電腦硬碟一只。
二、案經花蓮縣警察局吉安分局報請臺灣花蓮地方法院檢察署檢察官偵查起訴。
    理  由
一、訊據被告丙○○矢口否認右揭犯行，辯稱：八十九年三月九日七時多許，伊至東
    華大學行政大樓頂樓練習長笛，約九時離開，伊並未竊取電腦，查獲之硬碟係伊
    於八十八年八、九月間在台北市ＮＯＶＡ廣場所購買云云。惟查扣案之電腦硬碟
    係警方於八十九年三月三十日十六時許，在花蓮縣壽豐鄉平和村吳全一二九之一
    號四樓之一被告租屋處搜索查獲，有搜索扣押證明筆錄在卷可稽，並據證人即執
    行搜索之警員丁○○於本院審理中證述屬實；再該硬碟上貼有出貨標識，上行載
    有「捷元ＣＸ一三０００ＡＴ」，下行則註明出貨編號為ＤＺ00000000
    00000號，有照片一幀在卷可參，而該硬碟為捷元股份有限公司（下稱捷元
    公司）於八十九年一月五日售予敦陽科技股份有限公（下稱敦陽公司），敦陽公
    司於同年一月七日轉售予東華大學一情，亦經證人即敦陽公司花蓮辦事處職員甲
    ○○及東華大學教務處註冊組職員乙○○迭於警訊、偵查及本院調查時證述綦詳
    ，並有捷元公司代送貨簽收單及敦陽公司客戶訂購申請單等影本在卷可佐，又上
    開出貨編號第八、九碼之五二，代表第五十二週，第十碼之八代表八十八年份，
    即該硬碟係於八十八年第五十二週出廠等情，亦據證人即捷元公司職員許秀珍於
    警訊中證述明確，是被告所稱於八十八年八、九月間在台北市購得該硬碟云云，
    顯與事實不符，所辯要屬卸責之詞，委無可採。此外復有監視錄影所攝照片一幀
    在卷及電腦硬碟一只扣案可佐，事證明確，被告犯行洵堪認定。
二、核被告所為，係犯刑法第三百二十條第一項之竊盜罪。爰審酌被告並無犯罪紀錄
    ，有臺灣花蓮地方法檢察署刑案資料查註紀錄表在卷可稽，素行尚佳，惟其年輕
    力壯卻妄想以非法手段不勞而獲，觀念偏差，且其現為東華大學中文系學生，有
    學生證影本在卷可憑，為高級知識分子，竟竊取母校財產，殊屬非是，其行竊所
    得利益尚非巨大，及犯後猶飾詞卸責，態度不佳等一切情狀，量處如主文所示之
    刑。末查被告未曾受有期徒刑以上刑之宣告，此有臺灣花蓮地方法院檢察署刑案
    資料查註紀錄表在卷可參，其因一時失慮，偶罹刑典，經此刑之宣告後，應知警
    愓而無再犯之虞，本院因認以暫不執行其刑為適當，爰併宣告緩刑二年，以啟自
    新。
三、公訴意旨另以：被告丙○○於八十九年三月九日二十時許，在國立東華大學教務
    處註冊組辦公室內，尚竊得電腦介面卡三只、數據卡一只、顯示卡一只、網路卡
    一只、音效卡一只等物，因認被告此部分亦涉有竊盜罪嫌云云。
四、按犯罪事實應依證據認定之，無證據不得推定其犯罪事實，刑事訴訟法第一百五
    十四條定有明文。次按刑事訴訟法上證明之資料，無論其為直接證據或間接證據
    ，均須達於通常一般之人均不致於有所懷疑，而得確信其為真實之程度，始得據
    為有罪之認定，若其關於被告是否犯罪之證明未能達此程度，而有合理懷疑之存
    在，致無從形成有罪之確信者，即不得遽為不利被告之認定（最高法院七十六年
    臺上字第四九八六號判例意旨參照）。訊之被告堅決否認竊取上揭電腦零件，經
    查本件東華大學雖尚失竊上揭電腦零件，惟經向證人甲○○、乙○○提示此等零
    件，其等均從無法確認即係敦陽公司售予東華大學之零件，本院殊難僅因被告竊
    取東華大學所有之硬碟，遽認上揭零件亦為東華大學所失竊，更無從據此認定上
    揭零件即係被告所竊，公訴人指訴被告涉有此部分竊盜犯行，尚難得到訴訟上之
    證明已達於通常一般之人均不致有所懷疑，而得確信其為真實之程度。此外，依
    卷內之證據資料亦無從查得其他積極證據足以證明被告涉有此部分犯行，惟此部
    分與前揭論罪科刑部分為單純一罪，爰不另為無罪之諭知，附此敘明。
據上論斷，應依刑事訴訟法第二百九十九條第一項前段，刑法第三百二十條第一項、
第七十四條第一款，罰金罰鍰提高標準條例第一條前段，判決如主文。
本案經檢察官李子春到庭執行職務。
中      華      民      國    八十九    年      十二      月    十九    日
                              臺灣花蓮地方法院刑事庭
                                  法      官  陳  文  通
右正本證明與原本無異。
如對本判決不服，應於送達後十日內，向本院提出上訴狀。（應抄附繕本）告訴人或
被害人如對於本判決不服者，應具備理由請求檢察官上訴，其上訴期間之計算係以檢
察官收受判決正本之日期為準。
                                  法院書記官
中      華      民      國    八十九    年      十二      月    二十一  日
附錄本判決論罪之法律條文
刑法第三百二十條：
意圖為自己或第三人不法之所有，而竊取他人之動產者，為竊盜罪，處五年以下有期
徒刑、拘役或五百元以下罰金。
意圖為自己或第三人不法之利益，而竊佔他人之不動產者，依前項之規定處斷。
前二項之未遂犯罰之。


司法院資訊處製作；財團法人民間司法改革基金會備份。
